【裁判字號】    89,訴,1196
【裁判日期】    891229
【裁判案由】    毒品危害防制條例
【裁判全文】
臺灣彰化地方法院刑事判決                        八十九年度訴字第一一九六號
    公  訴  人  臺灣彰化地方法院檢察署檢察官
    被      告  甲○○
右列被告因違反毒品危害防制條例案件，經檢察官提起公訴（八十九度毒偵緝字第六
三二號、八十九年度毒偵字第四九五五號），本院判決如左：
    主      文
甲○○連續施用第一級毒品，累犯，處有期徒刑捌月，扣案之海洛因壹拾伍包（淨重
壹拾玖點玖陸公克）、海洛因壹包（淨重零點玖陸公克），均沒收銷燬之；注射針筒
壹支沒收。又連續施用第二級毒品，累犯，處有期徒刑肆月，扣案之安非他命肆包（
毛重柒點陸公克）沒收銷燬之；玻璃球管支沒收。主刑部分應執行有期徒刑拾月。
    事      實
一、甲○○前因違反麻醉藥品管理條例等案件，經本院定應執行刑有期徒刑三年十月
    確定，於民國八十五年十月八日假釋出獄，至八十七年三月二十六日縮刑期滿執
    行完畢。又因施用毒品案件，經裁定送觀察、勒戒後，認無繼續施用毒品之傾向
    ，由台灣苗栗地方法院檢察署檢察官於八十七年十月十九日以八十七年度偵字第
    三二二八、四六八六號為不起訴處分確定。詎仍不知悔改，復基於概括之犯意，
    自八十九年四月十七日起至同年九月二十六日止，以將海洛因摻入香煙中吸食之
    方式，在彰化縣鹿港鎮○○里○○路○段三六０巷廿四號住處內，連續施用第一
    級毒品海洛因多次；又另基於概括之犯意，自八十九年四月十七日起至同年九月
    二十六日止，以將安非他命置於玻璃管內，用火燒烤吸食煙氣之方式，在上址連
    續施用第二級毒品安非他命多次。嗣於八十九年四月十九日上午八時十分許，在
    彰化縣花壇鄉灣東村隴西巷五號前，及同年九月二十八日下午六時許，在彰化縣
    和美鎮○○路一六０號前，分別為警查獲而得悉上情，並分別扣得其所有之海洛
    因十五包（淨重十九點九六公克）、安非他命四包（毛重七點六公克）、玻璃球
    管三支、注射針筒一支及海洛因一包（淨重零點九六公克）等物。甲○○經本院
    以八十九年度毒聲字第二六三九號裁定送勒戒處所觀察、勒戒後，認有繼續施用
    毒品之傾向。
二、案經彰化縣警察局彰化分局報請臺灣彰化地方法院檢察署檢察官偵查起訴。
    理      由
一、右揭事實，業據被告甲○○於本院審理中坦承不諱，並有被告所有之前揭物品扣
    案可稽，復有法務部調查局鑑定通知書二紙附卷為證。且被告獲案後，經警採其
    尿液送驗結果，亦呈甲基安非他命及嗎啡陽性反應，有彰化縣衛生局煙毒尿液檢
    驗成績書二紙在卷足憑。又被告前因施用毒品案件，經裁定送觀察、勒戒後，認
    無繼續施用毒品之傾向，由台灣苗栗地方法院檢察署檢察官於八十七年十月十九
    日以八十七年度偵字第三二二八、四六八六號為不起訴處分確定；復因本件施用
    第一、二級毒品海洛因及安非他命案件，經本院以八十九年度毒聲字第二六三九
    號裁定送勒戒處所觀察、勒戒後，認有繼續施用毒品之傾向等情，有臺灣高等法
    院被告全國前案紀錄表、台灣彰化地方法院檢察署刑案資料查註紀錄表、不起訴
    處分書、台灣彰化看守所附設勒戒處所八十九年十月十六日彰所戒字第二六二七
    號函附之有無繼續施用毒品傾向證明書及評估標準紀錄表各一份存卷可按。本件
    事證已臻明確，被告犯行洵堪認定。
二、查被告前因施用毒品案件，由法院裁定送觀察、勒戒，認無繼續施用毒品之傾向
    ，經檢察官為不起訴處分後，復於五年內再度施用海洛因及安非他命，核其所為
    ，係犯毒品危害防制條例第十條第一項、第二項之施用第一、二級毒品罪。被告
    於施用前後持有海洛因及安非他命之低度行為，應為施用之高度行為所吸收，不
    另論罪。又其多次施用第一、二級毒品犯行，均為時間緊接，方法相同，觸犯構
    成要件相同之罪名，顯係基於概括之犯意為之，各依連續犯之規定論以一罪，並
    均依法加重其刑。至其所犯上開二罪間，犯意各別，行為互殊，應予分論併罰。
    查被告前因違反麻醉藥品管理條例等案件，經本院定應執行刑有期徒刑三年十月
    確定，於八十五年十月八日假釋出獄，至八十七年三月二十六日縮刑期滿執行完
    畢，有卷附臺灣高等法院被告全國前案紀錄表、台灣彰化地方法院檢察署刑案資
    料查註紀錄表足參，其受有期徒刑之執行完畢，五年內再犯本件有期徒刑以上之
    罪，為累犯，所犯上開二罪均應依法遞加其刑。爰審酌被告已有吸食毒品前科，
    竟不思遠離毒害，堅決阻斷毒品誘惑，且其本以販賣茶葉維生，非無正當工作，
    卻因身染吸毒惡習而甘罹刑章，價值觀念顯有偏差，惟其犯後尚能坦承犯行，態
    度尚稱良好，且施用毒品固戕害個人健康至深，然就他人權益之侵害仍屬有限，
    及其智識程度、犯罪目的、手段等一切情狀，分別量處如主文所示之刑，並定其
    應執行之刑，以示懲儆。扣案之海洛因十五包（淨重十九點九六公克）、海洛因
    一包（淨重零點九六公克）、安非他命四包（毛重七點六公克）為毒品危害防制
    條例第二條第二項第一款、第二款所稱之第一、二級毒品，應依同條例第十八條
    第一項前段之規定，沒收銷燬之。另玻璃球管三支、注射針筒一支係供犯罪所用
    之物，且為被告所有，業據其供明在卷，應依刑法第三十八條第一項第二款之規
    定，宣告沒收。至扣案之白粉一包（淨重一點四一公克），經化驗後認無毒品成
    分反應，有法務部調查局鑑定通知書一紙可憑，此與扣案之新台幣三十萬元現金
    均無從認為與被告之本件犯行有關，爰不予宣告沒收，附此敘明。
據上論斷，應依刑事訴訟法第二百九十九條第一項前段，毒品危害防制條例第十條第
一項、第二項、第十八條第一項前段，刑法第十一條前段、第五十六條、第四十七條
、第五十一條第五款、第三十八條第一項第二款，判決如主文。
本案經檢察官陳燕瑩到庭執行職務。
中      華      民      國    八十九   年     十二      月    二十九    日
          臺灣彰化地方法院刑事第二庭
                                    法      官  高  文  崇
右正本證明與原本無異。
如不服本判決，應於判決送達後十日內向本院提出上訴狀( 須附繕本 )。
                                    法院書記官  楊  筱  惠
中      華      民      國     九十    年      一       月      五      日
附錄本案論罪科刑法條：
毒品危害防制條例第十條第一項、第二項
施用第一級毒品者，處六月以上五年以下有期徒刑。
施用第二級毒品者，處三年以下有期徒刑。


司法院資訊處製作；財團法人民間司法改革基金會備份。
